---
title: "final SVM"
author: "Felix"
date: "5 6 2020"
output: html_document
---
Finale Version der SVM; Ein Durchlauf dauert bei mir ca. 25 Minuten :D

Im ersten Block werden alle benötigten Libraries und Tabellen importiert.
```{r, message=FALSE}
library(readr)
library(lubridate)
library(ggplot2)
library(dplyr)
library(gtools)
library(timeDate)
library(chron)
library(e1071)
library(StatMeasures)
library(tidyr)

umsatzdaten <- read_csv("umsatzdaten_gekuerzt.csv")
kiwo <- read_csv("kiwo.csv")
wetter <- read_csv("wetter.csv")
flohmarkt <- read_csv("flohmarkt.csv")
gefuehlteTemp <- read_csv("gefuehlte_Temperatur.csv")
kielmachtauf <- read_csv("kielmachtauf.csv")
```


Im zweiten Block werden die Tabellen gejoint und die Spalten angepasst.
```{r, message=FALSE}
data <- data.frame(Datum = seq.Date(from = as.Date("2013-07-01"), to = as.Date("2019-08-01"), by = "day"))

#FEIERTAGE
#(die, die immer auf Sonntag fallen, und Weihnachten habe ich ausgeschlossen)
hlist <- c("EasterMonday","Ascension", "PentecostMonday","DEGermanUnity", "NewYearsDay", "USGoodFriday")
feiertags_liste <- as.Date(dates(as.character(holiday(2012:2019,hlist)), format="Y-M-D")) # die obenstehenden Feiertage
feiertags_liste <- append(feiertags_liste, seq.dates("05/01/2012", "05/01/2019", by = "year")) # Tag der Arbeit
feiertags_liste <- append(feiertags_liste, seq.dates("10/31/2017", "10/31/2019", by = "year")) # Reformationstag

feiertage <- data.frame(Datum = as.Date(dates(as.character(holiday(2012:2019,hlist)), format="Y-M-D")))
feiertage$Feiertag <- 1
head(feiertage)

#JOIN EVERYTHING
data <- left_join(data, wetter) #Wettercode hat zu viele NAs
data <- left_join(data, kiwo)
data$KielerWoche <- na.replace(data$KielerWoche, 0) #damit 0 und nicht "na" steht, wenn keine KiWo ist
data <- left_join(data, feiertage)
data$Feiertag <- na.replace(data$Feiertag, 0) #dasselbe bei Feiertagen
data <- left_join(data, kielmachtauf)
data$Kielmachtauf <- na.replace(data$Kielmachtauf, 0) 
data <- left_join(data, flohmarkt)
data$Flohmarkt <- na.replace(data$Flohmarkt, 0) 

data <- left_join(data, gefuehlteTemp)

#WOCHENTAGE, MONATE UND AS FACTOR
data <- mutate(data, Wochentag = as.factor(weekdays(Datum)), Monat = as.factor(month(Datum)), Feiertag = as.factor(Feiertag), KielerWoche = as.factor(KielerWoche), Flohmarkt = as.factor(Flohmarkt), Kielmachtauf = as.factor(Kielmachtauf))

data <- select(data, -Wettercode) #irrelevant

#für jedes Datum alle die sechs Warengruppen hinzufügen
daten <- expand(umsatzdaten, Datum, Warengruppe = (1:6))

umsatzdaten <- left_join(daten, umsatzdaten)
umsatzdaten$Umsatz <- na.replace(umsatzdaten$Umsatz, 0) #na mit 0 ersetzen (Warengruppe 6)
umsatzdaten <- left_join(umsatzdaten, data) %>% mutate(Warengruppe = as.factor(Warengruppe))

head(umsatzdaten)
summary(umsatzdaten)
str(umsatzdaten)
```

Hier erstelle ich jetzt verschiedene Datasets - Felix
```{r, message=FALSE}
reg_data <- select(umsatzdaten, Datum, Warengruppe, Umsatz, Wochentag, Monat, KielerWoche, Feiertag, Kielmachtauf, Flohmarkt, Bewoelkung, Temperatur, Windgeschwindigkeit, gefuehlteTemp)

#alle Zeilen herausfilter, die irgendwo ein NA haben
reg_data <- reg_data[complete.cases(reg_data),]
stopifnot(sum(is.na(reg_data)) == 0)

#SPLIT TRAINING AND TESTING SETS
set.seed(1665)
sample_size <- floor(0.70 * nrow(reg_data)) # 70% - 30%
sample_ids <- sample(seq_len(nrow(reg_data)), size = sample_size)

training_data <- reg_data[sample_ids, ]
testing_data <- reg_data[-sample_ids, ]

```

Hier wird ein SVM-Modell getuned. Dann werden die MAPEs der Vorhersage für den Trainings- und Testdatensatz berechnet. - Felix
```{r, message=FALSE}
#CREATING THE SVM MODEL
#summary(training_data)
tune_data <- tune(svm, Umsatz ~ Wochentag + Warengruppe *  Monat + KielerWoche + Feiertag + Flohmarkt + Kielmachtauf + Bewoelkung + Temperatur, data=training_data, ranges = list(epsilon = seq(0.2, 1, 0.1), cost = 2^(2:3)))

#ERGEBNISSE
#print(tune_data)
best_model <- tune_data[["best.model"]]
summary(best_model) 

#MAPEs
rbind("Warengruppe 1" = c(
  Training = mape(predict(best_model, newdata=filter(training_data, Warengruppe == 1)), filter(training_data, Warengruppe == 1)$Umsatz), 
  Test = mape(predict(best_model, newdata = filter(testing_data, Warengruppe == 1)), filter(testing_data, Warengruppe == 1)$Umsatz)),
      "Warengruppe 2" = c(
  mape(predict(best_model, newdata=filter(training_data, Warengruppe == 2)), filter(training_data, Warengruppe == 2)$Umsatz), 
  mape(predict(best_model, newdata = filter(testing_data, Warengruppe == 2)), filter(testing_data, Warengruppe == 2)$Umsatz)),
      "Warengruppe 3" = c(
  mape(predict(best_model, newdata=filter(training_data, Warengruppe == 3)), filter(training_data, Warengruppe == 3)$Umsatz), 
  mape(predict(best_model, newdata = filter(testing_data, Warengruppe == 3)), filter(testing_data, Warengruppe == 3)$Umsatz)),
      "Warengruppe 4" = c(
  mape(predict(best_model, newdata=filter(training_data, Warengruppe == 4)), filter(training_data, Warengruppe == 4)$Umsatz), 
  mape(predict(best_model, newdata = filter(testing_data, Warengruppe == 4)), filter(testing_data, Warengruppe == 4)$Umsatz)),
      "Warengruppe 5" = c(
  mape(predict(best_model, newdata=filter(training_data, Warengruppe == 5)), filter(training_data, Warengruppe == 5)$Umsatz), 
  mape(predict(best_model, newdata = filter(testing_data, Warengruppe == 5)), filter(testing_data, Warengruppe == 5)$Umsatz)),
      "Warengruppe 6" = c(
  mape(predict(best_model, newdata=filter(training_data, Warengruppe == 6)), filter(training_data, Warengruppe == 6)$Umsatz), 
  mape(predict(best_model, newdata = filter(testing_data, Warengruppe == 6)), filter(testing_data, Warengruppe == 6)$Umsatz))
    )

```

Neues Datum vorhersagen
```{r}
neues_datum <- filter(data, Datum == as.Date("2019-06-04"))
head(neues_datum)

rbind(
  "Warengruppe 1" = c("Umsatzprognose" = predict(best_model_1, newdata=neues_datum)),
  "Warengruppe 2" = c(predict(best_model_2, newdata=neues_datum)),   
  "Warengruppe 3" = c(predict(best_model_3, newdata=neues_datum)),
  "Warengruppe 4" = c(predict(best_model_4, newdata=neues_datum)),
  "Warengruppe 5" = c(predict(best_model_5, newdata=neues_datum)),
  "Warengruppe 6" = c(predict(best_model_6, newdata=neues_datum))
      )

#Test-Vergleich für den 03.06.2019
# test <- filter(umsatzdaten, Datum == as.Date("2019-06-03"))
# 
# rbind(
#   "Warengruppe 1" = c("Prognose" = predict(best_model_1, newdata=filter(test, Warengruppe == 1)), "Real" = filter(test, Warengruppe == 1)$Umsatz),
#   "Warengruppe 2" = c(predict(best_model_2, newdata=filter(test, Warengruppe == 2)), filter(test, Warengruppe == 2)$Umsatz),
#   "Warengruppe 3" = c(predict(best_model_3, newdata=filter(test, Warengruppe == 3)), filter(test, Warengruppe == 3)$Umsatz),
#   "Warengruppe 4" = c(predict(best_model_4, newdata=filter(test, Warengruppe == 4)), filter(test, Warengruppe == 4)$Umsatz),
#   "Warengruppe 5" = c(predict(best_model_5, newdata=filter(test, Warengruppe == 5)), filter(test, Warengruppe == 5)$Umsatz),
#   "Warengruppe 6" = c(predict(best_model_6, newdata=filter(test, Warengruppe == 6)), filter(test, Warengruppe == 6)$Umsatz)
#       )


```